臺灣彰化地方法院刑事判決　　　　　　　　　　　　九十一年度易字第一一四號
　　公　訴　人　臺灣彰化地方法院檢察署檢察官
　　被　　　告　丁○○
右列被告因竊盜案件，經檢察官聲請簡易處刑 (九十一年度偵字第六一九五號)及併
案審理（九十一年度偵字第七０六六號、第七一三七號），本院依通常程度判決如左
：
    主      文
丁○○連續竊盜，累犯，處有期徒刑壹年貳月。
    事      實
一、丁○○前有多次竊盜及贓物之犯罪記錄，最近一次於民國九十年間，因犯贓物罪
    ，經本院於九十年八月七日判處有期徒刑五月，於同年九月四日判決確定，甫於
    九十一年六月二十七日入監執行完畢（其於九十年十二月間，另犯竊盜罪，為本
    院判處有期徒刑六月確定，於九十一年九月二十四日易科罰金執行完畢，惟其執
    行完畢日期係在本案發生之後，非構成累犯事由），竟不知悔改，復基於意圖為
    自己不法所有之概括犯意，於下述時、地，竊取甲○○等人之財物
（一）其於九十一年八月十六日十三時二十分許，在彰化縣線西鄉○○村○○路一０
      一號前，見乙○○所有之變速腳踏車（約值新台幣一千多元）停放在屋前未上
      鎖，即將之騎走竊取得逞，供己代步之用。後於同年十月十三日十八時四十分
      許，當其騎乘該腳踏車行經同縣、鄉○○村○○路五七八號前時，為警盤查而
      查獲。
（二）其又於九十一年九月五日晚間某時許，在彰化縣線西鄉寓埔某不知名之公園內
      ，拾得不詳姓名之人所有之機車鑰匙一把，其即基於意圖為自己不法所有之犯
      意，將之侵吞入己，並於翌日即同年、月六日晚上八時許，在彰化縣伸港鄉○○村○○路一一六號前，以拾獲之機車鑰匙，開啟甲○○所有、停放在該處之
      牌照號碼為ＪＱＱ─八００號重型機車電門，將之發動竊取得逞，並留供己用
      。嗣於同年、月八日凌晨三時四十分許，當其騎乘上開機車行經彰化縣伸港鄉
      ○○村○○街十六號前被警查獲，並扣得機車鑰匙一把。
（三）其於同年九月八日被查獲後，仍不知悔改，再於同年十月八日二十時許，在彰
      化縣彰化市○○街二七０巷五號旁之空地，徒手打開戊○○所有、停放在該處
      之車號ＱＧ─七二八一號自用小貨車（未上鎖），竊取車上戊○○所放之玉鐲
      五只、玉珮六個（約值新台幣一萬三千元）得逞。並於同日二十一時許，至同
      縣和美鎮○○里○○路三七號前，見丙○○所有之車號ＴＣ０─八九六號機車
      停放在該處鑰匙未拔，即將之發動騎走竊取得逞，並將丙○○放在機車置物箱
      之行動電話持以使用。嗣於同年、月九日凌晨一時四十五分許，當其騎該機車
      至彰化縣彰化市彰化火車站前，因行跡可疑，為警臨檢而查獲，並當場扣得所
      竊之玉鐲等物，始知上情。
（四）丁○○於前述時間多次被查獲後，猶不知警惕，復於同年十月十三日十五時許
      ，在同縣線西鄉○○村○○路一號前，見己○○所騎乘之車號ＶＯＡ─二一三
      號機車鄉鑰匙未拔，即持鑰匙打開該機車之置物箱，竊取己○○所放之皮夾一
      只（內有己○○之國民身分證、健保卡及學生證各一張）等物。後其於同年、
      月十三日十八時四十分許，因騎乘乙○○所有之上述腳踏車為警盤查而查獲，
      並在其身上啟出己○○之皮包，始知上情。
二、案經彰化縣警察局和美分局等報告臺灣彰化地方法院檢察署檢察官偵查起訴及併
    案審理。
    理      由
一、訊據被告丁○○對其上開犯罪事實均坦白承認，核與被害人甲○○、乙○○、己○○、戊○○、丙○○等人指述之情節均大致相符，並有機車鑰匙一把扣案及贓
    物認領保管單共五紙、照片十四幀、機車失竊資料二張等附卷可相佐證，被告犯
    行均堪認定，皆應依法予以論科。
二、核被告丁○○所為，係犯刑法第三百二十條第一項竊盜罪及同法第三百三十七條
    之侵占遺失物罪。其先後五次竊盜犯行，時間緊接、所犯構成要件相同，顯係基
    於概括犯意為之，應依連續犯之規定論以一罪，並依法加重其刑；公訴人雖未就
    併案部分予以起訴，惟此與起訴有罪部分有連續犯之裁判上一罪關係，本院自應
    併予審判。又被告所犯竊盜罪與侵占遺失物罪間，有方法、結果之牽連關係，應
    從一重之連續竊盜罪處斷；又起訴事實雖有載明被告拾得機車鑰匙一把，並將之
    用以竊取甲○○所有之機車之事實，然起訴法條卻未引侵占遺失物罪，雖有疏漏
    ，應予補正。再被告曾因犯贓物罪，經本院於九十年八月七日判處有期徒刑五月
    ，於同年九月四日判決確定，甫於九十一年六月二十七日執行完畢，此有臺灣彰
    化地方法院檢察署刑案資料查註紀錄表在卷可查，其於五年以內再犯本件有期徒
    刑以上之罪，為累犯，應依法遞加其刑。爰審酌被告犯罪之動機、目的、方法、
    手段、所得利益、所生危害，其前有多次竊盜及贓物罪之犯罪記錄，且甫於九十
    一年六月二十七日入監執行完畢出獄，竟於同年八月間再次行竊，品行不佳可見
    ，且其正值青年，卻圖不勞而獲，一再竊取他人財物，其心態及做法均值非議，
    且其再三被查獲交保後斥回，卻仍未改惡習，仍繼續行竊，顯見其心態嚴重偏差
    ，難予輕縱，暨其犯後態度等一切情狀，量處如主文所示之刑，以示懲儆。扣案
    之機車鑰匙，雖係供被告行竊所用，但非被告所有，業據其供明在卷，爰不併予
    宣告沒收，附此敘明。
據上論斷，應依刑事訴訟法第四百五十二條、第二百九十九條第一項前段、刑法第五
十六條、第三百二十條第一項、第四十七條、罰金罰鍰提高標準條例第一條前段，判
決如主文。
本案經檢察官林鈴淑到庭執行職務。
中　　　華　　　民　　　國　　　九十一　　年　　十一　　月　　二十九　　日
                                臺灣彰化地方法院刑事第一庭
                                    法      官  葛永輝
右正本證明與原本無異。
如不服本判決，應於送達後十日內向本院提出上訴狀( 須附繕本 )。
告訴人或被害人對於判決如有不服具備理由請求檢察官上訴者，其上訴期間之計算係
以檢察官收受判決正本之日期為準。
                                    法院書記官  施惠卿
中　　　華　　　民　　　國　　　九十一　　年　　十一　　月　　二十五　　日
刑法第三百二十條
意圖為自己或第三人不法之所有，而竊取他人之動產者，為竊盜罪，處五年以下有期
徒刑、拘役或五百元以下罰金。意圖為自己或第三人不法利益，而竊佔他人之不動產
者，依前項之規定處斷。
前二項之未遂犯罰之。
